臺灣苗栗地方法院刑事判決
111年度簡上字第9號
上  訴  人  
即  被  告  黎兆昇


上列被告因傷害案件，不服本院民國110 年12 月22 日110 年度
苗簡字第1055號刑事簡易判決（聲請案號：110 年度偵字第4601
號），提起上訴，本院管轄之第二審合議庭判決如下：
    主  文
原判決撤銷。
黎兆昇犯傷害罪，處拘役拾日，如易科罰金，以新臺幣壹仟元折
算壹日。 
    犯罪事實
一、黎兆昇與賴奕勳為朋友，於民國110年5月3日20時21分許，
    在苗栗縣○○鄉○○0○00號三義車亭休息站萊爾富超商前，因細
    故發生爭執，竟基於傷害人身體之犯意，徒手毆打賴奕勳，
    致賴奕勳受有鼻骨骨折之傷害。
二、案經賴奕勳訴由臺灣苗栗地方法院檢察署檢察官聲請簡易判
    決處刑。
    理  由
一、關於被告、檢察官於本院審判期日中對本院所提示之被告以
    外之人審判外之供述，包括供述證據、文書證據等證據，就
    證據能力均未表示爭執，而迄至言詞辯論終結前亦未再聲明
    異議，經核亦無顯有不可信之情況與不得作為證據之情形，
    本院審酌上開證據資料製作時之情況，尚無違法不當及證明
    力明顯過低之瑕疵，認為以之作為證據應屬適當，是依刑事
    訴訟法第159 條之5 第2 項規定，本院所引用之供述證據及
    文書證據等，如下揭所示，均有證據能力，合先敘明。 
二、訊據上訴人即被告黎兆昇對上揭犯行，均坦承不諱，並與證
    人即告訴人賴奕勳、證人邱昱晉、吳德光、羅廣鉉之證述相
    符，復有110年6月3日職務報告、光田綜合醫院診斷證明書
    、監視器錄影面截圖在卷可佐，足認被告之任意性自白與事
    實相符，堪以採信，則被告之上開犯行，事證明確，足堪認
    定。
三、論罪科刑： 
  ㈠核被告所為，係犯刑法第277 條第1項之傷害罪。
  ㈡原審斟酌上情認被告事證明確，予以論罪科刑，固非無見，
    惟被告於偵查中已知坦認犯行，並到庭表示其於偵查中與被
    害人達成調解，有刑事撤回告訴狀在卷可參，並經被害人到
    庭向本院表示希望可以對被告從輕量刑，此為原審所不及審
    酌之情，參酌上情，原審判處被告拘役30日，現觀之自稍有
    過重，基於前情，就此部分予以撤銷改判。爰考量被告徒手
    毆打告訴人，使告訴人受有傷勢所生之危害程度，考量被告
    犯罪後坦承犯罪，並於偵查中已與告訴人調解之犯後態度，
    兼衡其犯罪之動機、目的、手段、告訴人到庭表示願意原諒
    被告，希望法院能對被告從輕量刑之意見等一切情狀，量處
    如主文所示之刑，併諭知易科罰金之折算標準。
據上論斷，應依刑事訴訟法第455 條之1 第1 項、第3 項、第36
9 條第1 項前段、第364 條、第299 條第1 項前段，刑法第277
條第1 項、第41 條第1 項前段，刑法施行法第1 條之1 第1 項
，判決如主文。
本案經檢察官吳宛真聲請簡易判決處刑，檢察官彭郁清到庭執行
職務。
中　　華　　民　　國　　111 　年　　5 　　月　　31　　日
            刑事第三庭審判長法  官  魏宏安
                            法  官  許文棋
                            法  官  王瀅婷
以上正本證明與原本無異。
不得上訴。
                            書記官　許雪蘭　　　　　　　
中　　華　　民　　國　　111 　年　　5 　　月　　31　　日
附錄論罪科刑之法條全文：
中華民國刑法第277條
傷害人之身體或健康者，處5年以下有期徒刑、拘役或50萬元以
下罰金。
犯前項之罪，因而致人於死者，處無期徒刑或7年以上有期徒刑
；致重傷者，處3年以上10年以下有期徒刑。